---
title: "ppp"
author: "Autor"
date: "20/11/2019"
output:
   
    html_document:
      df_print: paged
      toc: yes
    html_notebook:
      df_print: paged
      fig:height: 4
      fig:width: 6
      toc: yes
      toc_float: yes
---

```{r setup, echo=FALSE}
knitr::opts_chunk$set(error = TRUE)
```


# **1 Overview**

# **2 Entendiendo los datos**

## *2.1 Carga de Librerias*
Como primer paso, realizamos la carga de librerias y el dataset de Corolla:
```{r Librerias}
 
library("mosaic")
library("dplyr")
library("corrplot")
library("fastDummies")
library("ggplot2")
library("rpart")
library("rpart.plot")
library("caret")
library("caTools")
library("randomForest")
library("class")
library("PerformanceAnalytics")
library("mctest")
library("psych")
library("car")
library("ggcorrplot")
library("leaps")
library("pls")
library("knitr")

```

## *2.1 Carga de Dataset*
```{r Carga de Csv}
Fifa <- read.csv("data.csv",na.strings =c("","NA"))
describe(Fifa)

```

## *2.2 Resumen del Dataset*
```{r 2.3.1 Sumario del Dataset}
summary(Fifa)
```

## *2.3 Estructura del dataset*
```{r Estructura del Dataset}
str(Fifa)
```

## *3.1 Boxplot*

Realizamos la grafica de boxplot para poder visualizar los limites y posibles outliers de las variables
```{r Boxplot del dataset}

excluidos = select(Fifa,-c("ID","ï..","Name","Photo","Club","Club.Logo","Body.Type","Real.Face"))

for(x in colnames(excluidos)){
  boxplot(as.numeric(unlist(unclass(Fifa[x]))),main = x)
}
```


```{r}
plot(density(Fifa$Age))
plot(density(as.numeric(Fifa$Flag)))
plot(density(as.numeric(Fifa$Release.Clause)))

```
## cONTAR VALORES NULOS 
```{r}
CantidadNulos <- sapply(Fifa, function(x) sum(is.na(x)))
data.frame(CantidadNulos)
```


```{r}
Fifa$Position = factor(as.character(Fifa$Position))
  
suma = data.frame((summary(Fifa$Position)))
id_m = grepl("M$", levels(Fifa$Position))
id_b = grepl("B$", levels(Fifa$Position))
id_d = !(id_m|id_b)
columnas = c(levels(Fifa$Position)[id_b],
             levels(Fifa$Position)[id_m],
             levels(Fifa$Position)[id_d])

htmlTable::htmlTable(suma,
          header =  "Número de jugadores",
          rnames = columnas,
          rgroup = c("Defensas", "Mediocampistas", "Delanteros"),
          n.rgroup =  c(sum(id_b), sum(id_m), sum(id_d)), 
          caption="Tabla 18. Resumen variable Position.",
          tfoot = paste0("&dagger; ", dim(Fifa)[1], " observaciones"),
          col.rgroup = c("none","#9999F7"))


```

```{r}

Fifa$Nationality = factor(Fifa$Nationality)

suma = data.frame((summary(Fifa$Nationality)))
#suma[,3] = round(suma[,3],0)
names(suma) = c("Jugadores")
htmlTable::htmlTable(head(suma,10),
           caption = "Tabla 7. Numero de jugadores por pais.",
           tfoot = paste0("&dagger; 10 observaciones de ",
           nlevels(Fifa$Nationality), " paises en total"),
           col.rgroup = c("none","#9999F7"))
```

```{r}
CantidadNULL <- sapply(Fifa1, function(x) sum(is.nan(x)))
data.frame(CantidadNULL)
```

```{r}
CantidadNAN <- sapply(Fifa, function(x) sum(is.null(x)))
data.frame(CantidadNAN)
```

## ELIMIINAR VARIABLES MENOS SIGNIFICATIVAS
```{r}
Fifa2<-Fifa
#Fifa2$ID=NULL
#Fifa2$Photo=NULL
#Fifa2$Real.Face=NULL
#Fifa2$Name=NULL
#Fifa2$Body.Type=NULL

str(Fifa2)
```

## REEMPLAZAR VALORES NA 

```{r}
## PARA RELEASE CLAUSE


# Nueva lista que devuelve release clause
c = lapply(Fifa2$Release.Clause, function(x) stringr::str_match(x,"[:digit:]+[K|M]|[:digit:]+\\.+[:digit:][+K|M]"))
# Sirve para almacenar los valores que no estan listado
b = list()
for (x in unlist(c)){
  if(is.na(x)){
    b= append(b,0)
  }
  else if(stringr::str_detect(x,"[K]") == TRUE){
    b = append(b,as.numeric(stringr::str_replace(x,"[K]",""))*1000)
  }
  else if(stringr::str_detect(x,"[M]") == TRUE){
    b = append(b,as.numeric(stringr::str_replace(x,"[M]",""))*1000000)
  }
  
}
# Reempleazar por la media los valores 0
for(x in 1:length(b)){
    if(b[x] ==0){
        b[x] = mean(unlist(b))
    }
}

Fifa2$Release.Clause = unlist(b)

#Fifa2$Release.Clause[1:50]
#Fifa2$Release.Clause<-gsub("â","¬","",Fifa2$Release.Clause)
#Fifa2$Release.Clause<-gsub("M","",Fifa2$Release.Clause)
#Fifa2$Release.Clause<-gsub("K","",Fifa2$Release.Clause)
#Fifa2$Release.Clause<-as.numeric(Fifa2$Release.Clause)

```


```{r}

## PARA VALUE

d = lapply(Fifa2$Value, function(x) stringr::str_match(x,"[:digit:]+[K|M]|[:digit:]+\\.+[:digit:][+K|M]"))
# Sirve para almacenar los valores que no estan listado
b = list()
for (x in unlist(d)){
  if(is.na(x)){
    b= append(b,0)
  }
  else if(stringr::str_detect(x,"[K]") == TRUE){
    b = append(b,as.numeric(stringr::str_replace(x,"[K]",""))*1000)
  }
  else if(stringr::str_detect(x,"[M]") == TRUE){
    b = append(b,as.numeric(stringr::str_replace(x,"[M]",""))*1000000)
  }
  
}
# Reempleazar por la media los valores 0
for(x in 1:length(b)){
    if(b[x] ==0){
        b[x] = mean(unlist(b))
    }
}

Fifa2$Value = unlist(b)
```


```{r}
#MEDIA PAR COLUMNAS CON SUBNIVEL

cols.dont.want <- c("ï..","ID","Name", "Photo", "Nationality", "Flag", "Potential", "Club", "Club.Logo", "Preferred.Foot", "Work.Rate", "Body.Type", "Real.Face", "Position", "Jersey.Number", "Joined", "Loaned.From", "Contract.Valid.Until" ) 
Fifa2 <- Fifa2[, ! names(Fifa2) %in% cols.dont.want, drop = F]

seleccion = c("LS","ST","RS","LW","LF","CF","RF","RW","LAM","CAM","RAM","LM","LCM","CM","RCM","RM","LWB","LDM","CDM","RDM","RWB","LB","LCB","CB","RCB","RB")

a = list()
for(y in seleccion){
  for (x in Fifa2[[y]]){
  a = append(a,sum(as.numeric(unlist(strsplit(x,"+",fixed = TRUE)))))
  }
  Fifa2[[y]] = unlist(a)
  Fifa2[Fifa2[,y]==0,y]<-round(mean(Fifa2[,y] ,na.rm=TRUE),digits = 2) 
  a = list()
}

#for (x in filter(Fifa,Fifa$LS!="")$LS[1:10]) print(sum(as.numeric(unlist(strsplit(x,"+",fixed = TRUE)))))

#str(Fifa2)
View(Fifa2)
```

```{r}

## RELLENO PARA REPUTATION, WEAK FOOT, SKILL MOVES, HEIGHT , WEIGHT

for(i in 36:ncol(Fifa2)){
   Fifa2[is.na(Fifa2[,i]), i] <- round(mean(Fifa2[,i], na.rm = TRUE), digits = 0)
}
S2 = c("International.Reputation","Weak.Foot","Skill.Moves","Height","Weight")
for(i in S2){
   Fifa2[is.na(Fifa2[,i]), i] <- round(mean(Fifa2[,i], na.rm = TRUE), digits = 0)
}
```


```{r}
## PARA WEIGHT , HEIGHT , WAGE
# considerar reputation para dream team


Fifa2$Wage[1:50]
Fifa2$Wage<-gsub("â","¬","",Fifa2$Wage)
Fifa2$Wage<-as.numeric(gsub("k","",Fifa2$Wage))

Fifa$Height[1:50]
Fifa2$Height<-gsub("â","¬","",Fifa2$Height)

Fifa2$Weight[1:50]

```



```{r}
ggplot(dataPosition[["CB"]], aes(x = Skill.Moves, y = Age, color = as.factor(Overall))) + geom_point()
```



```{r}
corr_mat=cor(Fifa2[,11:70],method="pearson")
corrplot::corrplot(corr_mat, method = "square", outline = T, addgrid.col = "darkgray", 
         cl.pos = "b", tl.col = "#6633CC", tl.cex = 0.5, cl.cex = 0.5,
         col = colorRampPalette(c("#88CC00","orange","#6633FF"))(100))

```



## CENTRAL BACK

```{r}
dataPosition<-split(Fifa2,Fifa2$Position)
dataPosition[["CB"]]
str(dataPosition[["CB"]])

hist(as.numeric(dataPosition$CB$Jumping))
hist(as.numeric(dataPosition$CB$Height))
hist(as.numeric(dataPosition$CB$StandingTackle))
hist(as.numeric(dataPosition$CB$HeadingAccuracy))
hist(as.numeric(dataPosition$CB$Positioning))
hist(as.numeric(dataPosition$CB$ShotPower))
hist(as.numeric(dataPosition$CB$Finishing))
hist(as.numeric(dataPosition$CB$Acceleration))
hist(as.numeric(dataPositiongk$CB$Value))
```


## GOAL KEEPER
```{r}

#filter para gk
dataPositiongk<-split(Fifa,Fifa$Position)
dataPositiongk[["GK"]]

str(dataPositiongk[["GK"]])
hist(as.numeric(dataPositiongk$GK$Height))
hist(as.numeric(dataPositiongk$GK$Weight))
hist(as.numeric(dataPositiongk$GK$GKDiving))
hist(as.numeric(dataPositiongk$GK$GKReflexes ))
hist(as.numeric(dataPositiongk$GK$GKPositioning))
hist(as.numeric(dataPositiongk$GK$GKHandling))
hist(as.numeric(dataPositiongk$GK$Acceleration))
hist(as.numeric(dataPositiongk$GK$Value))
```

```{r}
#plot(hclust(dist(Fifa)))
```


```{r}
ggplot(dataPositiongk[["GK"]], aes(x = Skill.Moves, y = Age, color = as.factor(Overall))) + geom_point()
```

```{r}
scatter.hist(x=Fifa$Age,y=Fifa$Potential, xlab = "Age", ylab = "Potencial")
scatter.hist(x=Fifa$SprintSpeed,y=Fifa$Aggression, xlab = "Living", ylab = "Price")
scatter.hist(x=as.numeric(Fifa$Weak.Foot),y=as.numeric(Fifa$Preferred.Foot), xlab = "Weak foot", ylab = "Preferred.Foot")

```

